LEXICON VNOUN
+N: SGNOMSUF ;
+N: SGACCSUF ;
+N: SGGENSUF ;
+N:%> SGDATSUF ;
+N:%> SGLOCSUF ;
+N: SGABLSUF ;
+N:%> SGPROSSUF ;

LEXICON CNOUN
+N: SGNOMSUF ;
+N: SGACCSUF ;
+N: SGGENSUF ;
+N:%>а SGDATSUF ;
+N:%>а SGLOCSUF ;
+N: SGABLSUF ;
+N:%>у SGPROSSUF ;

LEXICON DNOUN
+N: SGNOMSUF ;
+N: SGACCSUF ;

LEXICON NNOUN
+N: SGNOMSUF ;
+N: SGACCSUF ;


LEXICON SGNOMSUF
+Sg+Nom: K ;

LEXICON SGACCSUF
+Sg+Acc:%>мʼ K ;

LEXICON SGGENSUF
+Sg+Gen:%>ʼ K ;

LEXICON SGDATSUF
+Sg+Dat:нʼ K ;

LEXICON SGLOCSUF
+Sg+Loc:хА1на K ; !вэсакохона пэдарахана ӈамеэхэна

LEXICON SGABLSUF
+Sg+Abl:%>хА1д K ; !вэсакоход пэдарахад ӈамгэхэд

LEXICON SGPROSSUF
+Sg+Pros:вна K ; 




!! Start Plural
LEXICON V-PLNOMSUF
+Pl+Nom:ˮ K ;




!! Conjugation of nouns and adjectives
LEXICON NOMINAL-CONJUGATION
+Pred+Ind+Sx1Sg:%>дмʼ K ;
+Pred+Ind+Sx2Sg:%>н K ;
+Pred+Ind+Sx3Sg: K ;
+Pred+Ind+Sx1Du:%>ниʼ K ;
+Pred+Ind+Sx2Du:%>диʼ K ;
+Pred+Ind+Sx3Du:%>хаʼ K ;
+Pred+Ind+Sx1Pl:%>ваˮ K ;
+Pred+Ind+Sx2Pl:%>даˮ K ;
+Pred+Ind+Sx3Pl:%>ˮ K ;
